<!DOCTYPE html PUBLIC "-//W3C//DTD XHTML 1.0 Transitional//EN" "http://www.w3.org/TR/xhtml1/DTD/xhtml1-transitional.dtd">
<html xmlns="http://www.w3.org/1999/xhtml">
<head>
	<meta http-equiv="Content-Type" content="text/html; charset=iso-8859-1" />
	<title>Ymmärrä suomea</title>
	<style type="text/css" media="all">@import "css/styles.css";</style>
	<script type="text/javascript" src="swfobject.js"></script>
</head>
<body class="font-medium">
	<div id="main-wrapper">
		<div id="topbar"></div>
		<div id="main-menu">
			<table cellspacing="0" cellpadding="0" border="0" class="add-links"><tr>
				<td class="item"><img class="raquo" src="i/raquo.gif" alt="" height="7" width="4" /><a href="/ymmarra/index.php?moduli=sanakirja">Sanakirja</a></td>
				<td class="item"><img class="raquo" src="i/raquo.gif" alt="" height="7" width="4" /><a href="/ymmarra/index.php?moduli=verbit">Verbiluettelo</a></td>
				<td class="item"><img class="raquo" src="i/raquo.gif" alt="" height="7" width="4" /><a href="/ymmarra/index.php?moduli=kielioppi">Kielioppi</a></td>
			</tr></table>
			<table cellspacing="0" cellpadding="0" border="0"><tr>
				<td class="item"><img class="raquo" src="i/raquo.gif" alt="" height="7" width="4" /><a href="/ymmarra/index.php">Etusivu</a></td>
				<td class="item"><img class="raquo" src="i/raquo.gif" alt="" height="7" width="4" /><a href="/ymmarra/index.php?moduli=tekstit">Lukutekstit</a></td>
			</tr></table>
		</div>
		<div id="content">
			<table cellspacing="0" cellpadding="0" border="0" id="content-wrapper"><tr>
				<td>
					<div id="left-menu">
												<div class="header-verb"><span>Verbit</span></div>
						<div class="menu">
								<div class="init"><a href="/ymmarra/index.php?moduli=verbit&kirjain=a">A</a></div>
								<div class="init"><a href="/ymmarra/index.php?moduli=verbit&kirjain=e">E</a></div>
								<div class="init"><a href="/ymmarra/index.php?moduli=verbit&kirjain=h">H</a></div>
								<div class="init"><a href="/ymmarra/index.php?moduli=verbit&kirjain=i">I</a></div>
								<div class="init"><a href="/ymmarra/index.php?moduli=verbit&kirjain=j">J</a></div>
								<div class="init"><a href="/ymmarra/index.php?moduli=verbit&kirjain=k">K</a></div>
								<div class="init"><a href="/ymmarra/index.php?moduli=verbit&kirjain=l">L</a></div>
								<div class="init"><a href="/ymmarra/index.php?moduli=verbit&kirjain=m">M</a></div>
								<div class="init"><a href="/ymmarra/index.php?moduli=verbit&kirjain=n">N</a></div>
								<div class="init"><a href="/ymmarra/index.php?moduli=verbit&kirjain=o">O</a></div>
								<div class="init"><a href="/ymmarra/index.php?moduli=verbit&kirjain=p">P</a></div>
								<div class="init"><a href="/ymmarra/index.php?moduli=verbit&kirjain=r">R</a></div>
								<div class="init"><a href="/ymmarra/index.php?moduli=verbit&kirjain=s">S</a></div>
								<div class="init"><a href="/ymmarra/index.php?moduli=verbit&kirjain=t">T</a></div>
								<div class="init"><a href="/ymmarra/index.php?moduli=verbit&kirjain=u">U</a></div>
								<div class="init"><a href="/ymmarra/index.php?moduli=verbit&kirjain=v">V</a></div>
								<div class="init"><a href="/ymmarra/index.php?moduli=verbit&kirjain=y">Y</a></div>
								<div class="init"><a href="/ymmarra/index.php?moduli=verbit&kirjain=Ä">Ä</a></div>
						</div>					</div>
				</td>
				<td>
					<div id="main-content">
						<div id="path">
							<a href=".">Etusivu</a> &gt; <a href="/ymmarra/index.php?moduli=verbit&kirjain=H">H</a>						</div>
													<h1>HANKKIA</h1>
						<table cellspacing="0" cellpadding="0" border="0">
							<tr>
								<td colspan="2" style="padding-bottom:10px;"><strong>Aktiivin indikatiivi</strong></td>
							</tr>
							<tr>
								<td><pre>PREESENS                   
minä     hankin            
sinä     hankit            
hän      hankkii           
me       hankimme          
te       hankitte          
he       hankkivat         

PASSIIVI
         hankitaan         

IMPERFEKTI                 
         hankin            
         hankit            
         hankki            
         hankimme          
         hankitte          
         hankkivat         

PASSIIVI
         hankittiin        

PERFEKTI
olen     hankkinut         
olet     hankkinut         
on       hankkinut         
olemme   hankkineet        
olette   hankkineet        
ovat     hankkineet        

PASSIIVI
on       hankittu          

PLUSKVAMPERFEKTI
olin     hankkinut         
olit     hankkinut         
oli      hankkinut         
olimme   hankkineet        
olitte   hankkineet        
olivat   hankkineet        

PASSIIVI
oli      hankittu          
</pre></td>
								<td>&nbsp;&nbsp;&nbsp;</td>
								<td><pre>  KIELTOMUOTO
  en        hanki 
  et        hanki  
  ei        hanki 
  emme      hanki 
  ette      hanki 
  eivät     hanki 


  ei        hankita

   
  en        hankkinut
  et        hankkinut
  ei        hankkinut
  emme      hankkineet
  ette      hankkineet
  eivät     hankkineet


  ei        hankittu


  en    ole hankkinut
  et    ole hankkinut
  ei    ole hankkinut
  emme  ole hankkineet
  ette  ole hankkineet
  eivät ole hankkineet


  ei    ole hankittu


  en    ollut  hankkinut
  et    ollut  hankkinut
  ei    ollut  hankkinut
  emme  olleet hankkineet
  ette  olleet hankkineet
  eivät olleet hankkineet


  ei    ollut  hankittu
</pre></td>
							</tr>
						</table>
						<table cellspacing="0" cellpadding="0" border="0">
							<tr>
								<td colspan="2" style="padding-bottom:10px;"><strong>Aktiivin konditionaali</strong></td>
							</tr>
							<tr>
								<td><pre>PREESENS
minä     hankkisin         
sinä     hankkisit         
hän      hankkisi          
me       hankkisimme       
te       hankkisitte       
he       hankkisivat       

PASSIIVI
         hankittaisiin     

PERFEKTI
olisin   hankkinut         
olisit   hankkinut         
olisi    hankkinut         
olisimme hankkineet        
olisitte hankkineet        
olisivat hankkineet        

PASSIIVI
olisi    hankittu          
</pre></td>
								<td>&nbsp;&nbsp;&nbsp;</td>
								<td><pre> 
  en        hankkisi
  et        hankkisi
  ei        hankkisi
  emme      hankkisi
  ette      hankkisi
  eivät     hankkisi


  ei        hankittaisi


  en    olisi  hankkinut
  et    olisi  hankkinut
  ei    olisi  hankkinut
  emme  olisi  hankkineet
  ette  olisi  hankkineet
  eivät olisi  hankkineet


  ei    olisi  hankittu
</pre></td>
							</tr>
						</table>
						<table cellspacing="0" cellpadding="0" border="0">
							<tr>
								<td colspan="2" style="padding-bottom:10px;"><strong>Aktiivin potentiaali</strong></td>
							</tr>
							<tr>
								<td><pre>PREESENS
minä     hankkinen         
sinä     hankkinet         
hän      hankkinee         
me       hankkinemme       
te       hankkinette       
he       hankkinevat       

PASSIIVI
         hankittaneen      

PERFEKTI
lienen   hankkinut         
lienet   hankkinut         
lienee   hankkinut         
lienemme hankkineet        
lienette hankkineet        
lienevät hankkineet        

PASSIIVI
lienee   hankittu          
</pre></td>
								<td>&nbsp;&nbsp;&nbsp;</td>
								<td><pre> 
  en        hankkine
  et        hankkine
  ei        hankkine
  emme      hankkine
  ette      hankkine
  eivät     hankkine


  ei        hankittane


  en    liene  hankkinut
  et    liene  hankkinut
  ei    liene  hankkinut
  emme  liene  hankkineet
  ette  liene  hankkineet
  eivät liene  hankkineet


  ei    liene  hankittu
</pre></td>
							</tr>
						</table>
						<table cellspacing="0" cellpadding="0" border="0">
							<tr>
								<td colspan="2" style="padding-bottom:10px;"><strong>Aktiivin imperatiivi</strong></td>
							</tr>
							<tr>
								<td><pre>PREESENS

(sinä)   hanki             
(hän)    hankkikoon        
(me)     hankkikaamme      
(te)     hankkikaa         
(he)     hankkikoot        

PASSIIVI
         hankittakoon      

PERFEKTI

ole      hankkinut         
olkoon   hankkinut         
olkaamme hankkineet        
olkaa    hankkineet        
olkoot   hankkineet        

PASSIIVI
olkoon   hankittu          
</pre></td>
								<td>&nbsp;&nbsp;&nbsp;</td>
								<td><pre> 

  älä       hanki 
  älköön    hankkiko
  älkäämme  hankkiko
  älkää     hankkiko
  älkööt    hankkiko


  älköön    hankittako



  älä      ole  hankkinut
  älköön   olko hankkinut
  älkäämme olko hankkineet
  älkää    olko hankkineet
  älkööt   olko hankkineet


  älköön   olko hankittu
</pre></td>
							</tr>
						</table>
						<table cellspacing="0" cellpadding="0" border="0">
							<tr>
								<td colspan="2" style="padding-bottom:10px;"><strong>Verbin nominaalimuodot</strong></td>
							</tr>
							<tr>
								<td><pre>I INFINITIIVI              
Lyhyempi muoto:            
         hankkia           

Pitempi muoto:             
         hankkiakseni      
         hankkiaksesi
         hankkiakseen
         hankkiaksemme
         hankkiaksenne
         hankkiakseen

III  INFINITIIVI           
inessiivi    hankkimassa   
elatiivi     hankkimasta   
illatiivi    hankkimaan    
adessiivi    hankkimalla
abessiivi    hankkimatta   
instruktiivi hankkiman     
                           
Passiivi
instruktiivi hankittaman   
                           
                           
 





<pre>

</BODY>
</HTML>
</pre></td>
								<td>&nbsp;&nbsp;&nbsp;</td>
								<td><pre>  II INFINITIIVI
  inessiivi     hankkiessa
  instruktiivi  hankkien

  Passiivi
  inessiivi     hankittaessa






  IV INFINITIIVI
  nominatiivi   hankkiminen
  partitiivi    hankkimista
     

  I PARTISIIPPI 
  aktiivi       hankkiva
  passiivi      hankittava

  II PARTISIIPPI 
  aktiivi       hankkinut
  passiivi      hankittu










</pre></td>
							</tr>
						</table>

					</div>
				</td>
			</tr></table>		</div>
		<div id="footer"><a href="http://www.oph.fi/"><img src="i/oph_logo_ymmarrasuomea.gif" width="157" height="35" alt="OPH" /></a></div>
	</div>
</body>
</html>
